# 新租赁准则的适用标准

提问人：emmafisher 时间：2021-08-10 13:33:08
请教陈版， 1 、公司租赁班车用于职工福利，但是班车的费用是不固定的，根据出车频率结算费用，这种是否可以简易操作，不确认使用权资产；

回答人：chenyiwei
1 、首先确定是否属于租赁或者包含租赁。如果没有指定某辆车，只是要求对方派出符合要求的车辆提供运输服务的，则不属于租赁。
2 、如果属于租赁，则由于系根据使用情况（出车频率）结算费用，属于可变租金（非依据指数或比率），故不纳入使用权资产和租赁负债的初始计量。

提问人：今上 7 时间：2021-08-12 18:01:00
陈老师，在属于租赁的情况下，由于系根据使用情况（出车频率）结算费用，属于可变租金（非依据指数或比率），故不纳入使用权资产和租赁负债的初始计量。那么这个在后续发生费用时是直接计入当期的费用吗？

回答人：chenyiwei
直接计入当期成本费用。